【裁判字號】    95,簡上,114
【裁判日期】    951031
【裁判案由】    違反家庭暴力防治法
【裁判全文】
臺灣花蓮地方法院刑事判決             95年度簡上字第114號
上  訴  人  甲○○
即  被  告
上列上訴人即被告因違反家庭暴力防治法案件，不服本院鳳林簡
易庭中華民國95年7月31日95年度林簡字第123號之第1審判決（
聲請簡易判決處刑案號：95年度偵字第1974號），提起上訴，本
院管轄之第二審合議庭判決如下：
    主  文
上訴駁回。
    事實及理由
一、本案經本院審理結果，認第1審判決認被告甲○○犯家庭暴
    力防治法第50條第1款、第4款之違反保護令罪，判處被告林
    睿卿拘役45日，如易科罰金以銀元3百元即新臺幣900元折算
    1 日，其認事用法及量刑均無不當，應予維持，並引用附件
    第1審簡易判決書記載之事實、證據及理由。
二、另補充說明如下：
（一）訊據被告林睿卿固坦承伊有收受本院家事法庭於95年1 月
      24日核發之94年度家護字第223號民事通常保護令裁定，
      令其不得對聲請人即告訴人丙○○實施身體或精神上不法
      侵害之行為；應遠離丙○○住處即花蓮縣光復鄉○○村○
      ○路471號至少100公尺，並承認伊在上開保護令有效期間
      之95年3月23日晚間18時許，駕車至花蓮縣光復鄉○○村
      ○○路471號丙○○住處旁空地停放，且該處僅距告訴人
      丙○○住處約11公尺等情不諱，惟矢口否認違反家庭暴力
      防治法第50條第1款、第4款之犯行，辯稱：伊到該處是要
      載伊弟離開，該處係馬路，屬公路，應不在保護令裁定應
      原離之處所範圍內，且當日伊並未辱罵告訴人云云。惟查
      ：質諸證人丙○○於警詢中證稱：「95年3月23日18時我
      跟女兒林崴心正在光復鄉○○村○○路471號旁空地蹲在
      該處作灌水泥及架設圍籬鐵門之軌道」、「被告駕車到該
      處，沒有按喇叭直接要撞我們，我們發現及時閃開，他車
      就壓在我們施工之水泥上不肯移動，警方到場他還繼續推
      斜鐵柱」、「他要阻止我門施工搭圍籬鐵門」、「他有叫
      我去死」等語；於偵查中亦證稱：「（問：你先生有阻止
      你去立鐵柱？）有他把鐵柱推倒」、「（問：你先生有無
      作其他騷擾行為？）有他很大聲叫我去死」等語，復於本
      院審理時亦具結證稱：「（問：今年3月23日晚上6時在大
      馬村林森路471號發生何事？）原本我們在471號空地旁邊
      鋪水泥，我和我女兒林崴心在場，當時工人正在鋪水泥，
      我們蹲著看，後來被告突然開車過來，我女兒林崴心也說
      有保護令，不可傷害媽媽，被告將車子壓在未乾的水泥地
      上，被告叫我去死，之後有報警，警察有來，而且有去做
      筆錄，後來他當場被移送到鳳林分局。」、「（問：那天
      被告的弟弟有無在場？）他的弟弟是後來才過來的，被告
      是自己開車過來的。」、「（問：你是否知道被告為何要
      開車過來？）他的樣子是在對我示威，因為他開車的時候
      都沒有採煞車，直接對著我。」、「（問：被告罵你去死
      ，是何時？）他下車的時候，就罵我去死，我女兒林崴心
      也在場。」」等情綦詳，且前後一致在卷；核與證人林葳
      心於警詢中證稱：「案發當時我和母親丙○○在案發處做
      圍籬施工灌水泥，被告駕車至施工工地，當時在場上有3
      名工人發現後即閃開，但被告車子繼續往前開，我有用手
      擋住被告車子，車子還是往前開，丙○○就叫我閃開，被
      告車子就在我們施工之水泥上停住」、「被告是要阻止我
      們做為圍籬鐵門」、「（問：被告是否有辱罵你母親？）
      有，他一下車就摔房屋旁鐵水桶還罵媽媽，警告我們不得
      再施工，並將我們搭好鐵柱推倒，我把柱子扶正他又將柱
      子推倒，我們爸爸說不要這樣，爸爸又該開始罵媽媽，當
      時弟弟林家豪也有勸爸爸不要這樣」等語及其於偵查中證
      稱：「（問：案發期間被告有無阻止丙○○鋪設鐵柱？）
      有，案發時我在場，被告開車阻止工人施工，又用手將剛
      立還沒乾鐵柱3支推倒」、「（問：被告是否做其他的騷
      擾行為？）有，他有很大聲的說一些不好聽的話」等語相
      符，均證稱被告案發時係開車至丙○○上開住處旁欲阻擋
      丙○○施工鋪設水泥、鐵柱等，且有出言對丙○○為辱罵
      之行為，況參以被告於警詢中亦自承：因案發當日下午告
      訴人叫3名工人到光復鄉○○路471號旁施工，伊就駕車到
      該處阻止工人施工，並將車停在施工之水泥地內，告訴人
      跟伊子林家豪見到，林家豪就大聲罵我三字經，告訴人並
      說要用保護令辦我等語。又觀諸卷附被告停放案發現場照
      片，被告停放車輛地點係在丙○○住處旁之空地，並非馬
      路，該處距離丙○○住處僅11公尺，亦有刑事現場測繪圖
      可稽，可證被告辯稱案發時係開車前往搭載其弟，並僅停
      放馬路旁一節並非實在，顯係卸責之詞，不足採信。本案
      事證明確，被告犯行堪以認定。
（二）本件被告違反家庭暴力防制法第50條第1款、第4款之罪行
      明確，原審據以判處上開之刑度，並得易科罰金，其認事
      用法及量刑均稱允當，被告上訴請求撤銷改判，核無理由
      ，應予駁回。
據上論斷，應依刑事訴訟法第455條之1第3項、第368條、第373
條，判決如主文。
本案經檢察官乙○○到庭執行職務。
中    華    民    國    95    年    10    月    31    日
                              臺灣花蓮地方法刑事第三庭
                                  審判長法  官  鄭培麗
                                        法  官  楊仲農
                                        法  官  張嘉芬
上列正本證明與原本無異。
本件不得上訴。
                                        書記官
中    華    民    國    95    年    10    月    31    日
附錄本判決論罪之法律條文：
家庭暴力防治法第50條第1款、第4款：
違反法院依第十三條、第十五條所為之下列裁定者，為本法所稱
之違反保護令罪，處三年以下有期徒刑、拘役或科或併科新台幣
十萬元以下罰金︰
一禁止實施家庭暴力行為。
四  遠離住居所、工作場所、學校或其他特定場所。


司法院資訊處製作；財團法人民間司法改革基金會備份。
